臺灣新竹地方法院交通事件裁定　　　　 99年度交聲字第596號
原處分機關　　交通部公路總局新竹區監理所
異　議　人
即受處分人　　范綱豪
上列異議人因違反道路交通管理處罰條例事件，對於交通部公路
總局新竹區監理所中華民國99年10月29日所為之竹監營字第裁50
-E00000000號違反道路交通管理事件裁決處分，聲明異議，本院
裁定如下：
       主  文
異議駁回。
       理  由
一、按異議人，不服第 8條主管機關所為之處罰，得於接到裁決
    書之翌日起20日內，向管轄地方法院聲明異議，又交通法庭
    認為聲明異議無理由者，應以裁定駁回之，道路交通管理處
    罰條例第 87條第1項、道路交通事件處理辦法第18條分別定
    有明文。次按，汽車駕駛人，行車速度，超過規定之最高時
    速，或低於規定之最低時速，除有第43條第1項第2款之情形
    外，處新臺幣（下同）1,200元以上2,400元以下罰鍰，併予
    記違規點數1點，道路交通管理處罰條例第40條、第63條第1
    項第1款分別亦有明文。
二、原處分意旨略以：異議人於民國99年5月8日13時59分許，駕
    駛車牌號碼K5T-319號重型機車，行經新竹縣竹東鎮竹122線
    （下稱竹122線）東向車道18.1公里處時，因在速限時速 50
    公里之路段，經測時速84公里，超速34公里，為新竹縣政府
    警察局竹東分局第5 組員警依據採證照片以異議人違反道路
    交通管理處罰條例第40條之規定，填掣竹縣警交字第E00000
    000 號違反道路交通管理事件通知單（下稱舉發通知單）逕
    行舉發異議人行車速度，超過規定之最高時速20公里以上未
    滿40公里。嗣異議人向原處分機關提出申訴，由原處分機關
    函請原舉發單位調查，仍認其有前揭違規行為，而依道路交
    通管理處罰條例第40 條、第63條第1項之規定，以竹監營字
    第裁50-E00000000號違反道路交通管理事件裁決書裁處異議
    人罰鍰1,400元，並記違規點數1點。
三、聲明異議意旨略以：異議人本件違規事實與其前於99年4月6
    日、99年4月14日及99年4月16日之違規行為（舉發通知單號
    分別為 E00000000、E00000000、E00000000）屬連續或繼續
    之狀態，且本件舉發單送達之日距行為終了時業已超過3 個
    月，依法已不得舉發；其次，道路交通管理處罰條例第40條
    所謂之「汽車」並不包括「機器腳踏車」，故其駕駛機器腳
    踏車縱有違規超速之情，亦不受該條之規制云云，為此聲明
    不服，爰請求撤銷原處分等語。
四、經查：
(一)、異議人對於其駕駛車牌號碼 K5T-319號重型機車於舉發時地
    有超速之情並不否認，有異議人聲明異議狀附卷可稽，復有
    舉發通知單、採證照片各1 紙附卷可佐，觀之該採證照片及
    舉發通知單，顯示異議人於 99年5月8日13時59分於竹122線
    東向車道18.1公里處，路段速限為時速50公里，違規車速為
    時速84公里，是異議人於舉發時地行車速度超過規定之最高
    時速20公里以上未滿40公里之事實，堪以認定。
(二)、至於異議人固以前詞置辯，惟查：
１、按違反道路交通管理處罰條例之行為，自行為成立之日起；
    行為有連續或繼續之狀態者，自行為終了之日起，逾3 個月
    不得舉發。次按，逕行舉發汽車行車速度超過規定之最高速
    限或低於規定之最低速度或有本條例第33條第1項、第2項之
    情形，其違規地點相距6公里以上、違規時間相隔6分鐘以上
    或行駛經過1 個路口以上，得連續舉發，道路交通管理處罰
    條例第90條前段及違反道路交理事件統一裁罰基準及處理細
    則第 13條第3項前段分別定有明文。經查，異議人對於其於
    99年5月8日13時59分許有本件違規行為並不否認，雖本件與
    異議人前揭 3次違規事實之行為性質相同皆屬超速之行為，
    然本案與異議人最近 1次之違規時間已相隔22日，揆諸前揭
    法旨，本次違規行為自得另行舉發；次查，本件舉發通知單
    掣單日期為99年7月13日，送達時間為99年7月16日，有異議
    人親自簽收之舉發通知單送達證書影本 1紙在卷可查，而本
    件違規時間為99年5月8日，故本件送達時間與旨揭違規行為
    時間二者相距顯未逾 3個月，是異議人辯稱本次違規不得再
    行舉發，且舉發時間已逾3個月云云，自均不可採。
２、至異議人另辯稱道路交通管理處罰條例所謂之「汽車」並不
    包括「機器腳踏車」，並援引高速公路及快速公路道路交通
    管制規則（下稱高速快速公路管制規則）第19條之規定：「
    下列人員、車輛不得行駛及進入高速公路及快速公路：…四
    、機器腳踏車。…七、非屬汽車範圍之動力機械。八、拖有
    非於高速公路及快速公路故障之車輛」以為適例，惟按，車
    輛：指在道路上以原動機行駛之汽車（包括機器腳踏車）或
    以人力、獸力行駛之車輛。次按，汽車：指在道路上不依軌
    道或電力架線而以原動機行駛之車輛（包括機器腳踏車），
    道路交通管理處罰條例第 3條第8款及道路交通安全規則第2
    條第 1款分別定有明文，因此道路交通管理處罰條例所規範
    之「汽車」種類包括「機器腳踏車」顯而易見，無庸置疑。
    至於異議人前引高速快速公路管制規則第19條之規定僅在規
    範不得行駛進入高速、快速公路之車輛種類，並非在解釋「
    汽車」之範圍，況從該條文之內容亦無從推導出異議人所謂
    「汽車」不包括「機器腳踏車」之解釋，是異議人對上開條
    文之意涵容有誤解，併此敘明。
五、綜上，異議人駕駛車牌號碼 K5T-319號重型機車確有行車速
    度超過規定之最高時速20公里以上未滿40公里之事實，是原
    處分機關依道路交通管理處罰條例第40條、第63條第1項第1
    款及違反道路交通管理事件統一裁罰基準表之規定，裁處罰
    鍰1,400元，並記違規點數1點，並無違誤，本件異議為無理
    由，應予駁回。
六、應依道路交通事件處理辦法第18條，裁定如主文。
中    華    民    國   100    年    1     月    17    日
                  交通法庭法  官        楊數盈
以上正本證明與原本無異。
如不服本裁定，應於裁定送達後5日內向本院提出抗告狀。
中    華    民    國   100    年    1     月    17    日
                          書記官        陳麗麗